臺灣高等法院臺南分院刑事判決　　　　　 96年度上訴字第1號
上　訴　人
即　被　告　乙○○
　　　　　　　　　　　樓
上列上訴人因偽造文書等案件，不服臺灣臺南地方法院95年度易
字第455號中華民國95年10月31日第一審判決（起訴案號：臺灣
臺南地方法院檢察署94年度偵字第11758號、第11820號、第1339
0號、95年度偵字第6120號），提起上訴，本院判決如下：
    主  文
原判決關於乙○○部分撤銷。
乙○○共同行使偽造私文書，足以生損害於公眾及他人，處有期
徒刑參年。民國八十七年七月十七日「陳基發」之中華民國普通
護照入出境許可申請書上偽造之「陳基發」署押貳枚，均沒收。
    事  實
一、甲○○與乙○○二人係夫妻，何松榮為甲○○之舅舅（甲○
    ○部分業據原審法院判處有期徒刑四年六月確定、何松榮部
    分業據原審法院判處有期徒刑一年六月，緩刑四年確定），
    甲○○自民國 (下同)80 年1月5日起，分別向南山人壽保險
    股份有限公司（下稱：南山人壽公司）投保如附表編號11至
    14 號所示之保險，保險金額共計新台幣（下同）一千萬元
    ；又於83年9月22日起向國泰人壽保險股份有限公司（下稱
    ：國泰人壽公司）投保如附表編號1至10號所示之保險，保
    險金額共計三千六百萬元。甲○○因經濟狀況不佳，於84年
    1、2 月間某日，與乙○○及何松榮謀議欲詐死以請領上開
    保險金給付，何松榮基於甥舅情誼，不忍見甲○○為債務逼
    迫所苦，遂同意參與上開計畫，渠等即共同基於意圖為自己
    不法所有之概括犯意聯絡，於84年3月6日甲○○藉與何松榮
    前往北部地區考察投資事宜，途經東北角風景區鼻頭角附近
    ，甲○○要求何松榮向警謊報其落海失蹤，何松榮即於同日
    中午12 時15分許，向臺北縣警察局瑞芳分局鼻頭派出所謊
    報稱：甲○○在自宜蘭往台北方向濱海公路91公里800公尺
    處，即東北角風景區鼻頭海邊，因觀賞風景不慎失足落海失
    蹤云云，甲○○另與乙○○基於共同偽造文書之犯意，由乙
    ○○於84 年4月27日向臺南市南區戶政事務所申請甲○○失
    蹤登記，使臺南市南區戶政事務所之承辦公務員，於同日將
    此不實之事項登載於職務上所掌之登記簿公文書，足以生損
    害於戶政機關對於戶籍管理之正確性。嗣乙○○並以被保險
    人甲○○落海失蹤死亡為由，以保險受益人或保險受益人之
    法定代理人之身分，連續向國泰人壽公司及南山人壽公司詐
    領保險金給付，致該二家保險公司均陷於錯誤，國泰人壽公
    司先後支付周東毅（甲○○、乙○○之子）、乙○○如附表
    編號1、6 、7、9、10號所示之保險金額，南山人壽則先後
    支付周佳霖（甲○○、乙○○之女）、乙○○如附表編號11
    號至14號所示之保險金額。
二、87年間甲○○唯恐上開詐死請領保險金給付情事遭查覺，擬
    潛逃大陸地區躲藏，因自恃與乙○○胞弟陳基發面貌神似，
    乃與乙○○共同基於行使偽造私文書之犯意聯絡，謀議由甲
    ○○持乙○○胞弟陳基發之中華民國護照出境，乙○○乃意
    圖為自己不法之所有，未經胞弟陳基發之同意，竊取其私章
    、退伍令及國民身分證（乙○○此部分竊盜犯行，為二親等
    旁系血親間竊盜，未據陳基發提出告訴），再將陳基發之基
    本資料及甲○○之相片，委由不知情之耶路撒冷旅行社人員
    ，冒用陳基發名義填寫普通護照入出境許可申請書1份，並
    在其上申請人欄及備註欄偽造「陳基發」之署名各1枚而偽
    造私文書完成，於87年7月17日由耶路撒冷旅行社人員持以
    向外交部領事事務局高雄辦事處申請核發護照而行使之，然
    經外交部領事事務局高雄辦事處人員進行實質審查後，仍未
    能發覺係甲○○冒用陳基發名義申請護照，仍於87年7月20
    日核發貼有甲○○相片之陳基發中華民國護照（護照號碼：
    M0 0000000號）1本，足生損害於陳基發及外交部領事事務
    局對於護照核發管理之正確性，甲○○於取得上開陳基發之
    中華民國護照後，隨於87年8月25日，以陳基發之名義出境
    前往澳門地區再輾轉進入大陸地區，又乙○○為避免甲○○
    持用陳基發名義之護照遭識破，又受甲○○之託於87年8月
    26日，以甲○○之代理人申請換發甲○○之國民新身分證，
    再於同年9月9日持甲○○新國民身分證、甲○○之相片及甲
    ○○之第一本舊護照（護照號碼：M0000000號），申領第2
    本新護照（護照號碼：M0 0000000號）寄往上海供甲○○使
    用。
三、乙○○為詐領其餘之保險金給付，乃於91年12月2日，向臺
    灣臺南地方法院聲請宣告甲○○死亡，經臺灣臺南地方法院
    於92年1月23日以91年度亡字第46號判決宣告甲○○於91年
    年3月6日死亡確定，乙○○於92年2月18日向臺南市南區戶
    政事務所聲請甲○○死亡登記，使臺南市南區戶政事務所之
    承辦公務員，於同日將此不實之事項登載於職務上所掌之登
    記簿公文書，足以生損害於戶政機關對於戶籍管理之正確性
    ，乙○○再向國泰人壽公司詐領其餘保險金給付，致國泰人
    壽再陷於錯誤，先後支付周東毅、乙○○如附表編號2、3、
    4、5及8所示之保險金額，總計國泰人壽公司、南山人壽公
    司遭詐騙之保險金額、子女教育年金及豁免保費，分別為三
    千九百六十九萬七千八百元，一千四百三十二萬七千一百三
    十二元。嗣經內政部警政署航空警察局高雄分局察覺陳基發
    自87年8月25日出境後迄未入境，約談陳基發到案說明，而
    查悉上情，並於94年9月6日，為警在乙○○租屋處，扣得詐
    欺所得每張均為一千美元之旅行支票58張、每張均為一百歐
    元之旅行支票25張、每張均為二百歐元之旅行支票13張及在
    乙○○租用之保險箱扣得新台幣五十萬元。
四、案經國泰人壽公司告訴及內政部警政署航空警察局高雄分局
    移送臺灣臺南地方法院檢察署檢察官偵查起訴。
    理  由
甲、程序部分：被告以外之人於審判外之陳述，雖為傳聞證據，
    然經當事人於審判程序同意作為證據，法院審酌該言詞陳述
    或書面陳述作成時之情況，認為適當者，亦得為證據。當事
    人、代理人或辯護人於法院調查證據時，知有第159條第1項
    不得為證據之情形，而未於言詞辯論終結前聲明異議者，視
    為有前項之同意，刑事訴訟法第159條之5第1項、第2項分別
    定有明文。查甲○○、何松榮及周慶桐、謝耀杰、陳雲輝、
    陳麗惠、陳宏泉、辛有才、丁介甫、陳基發、陳基文、呂光
    田等人於警、偵訊中之供述，雖均係審判外之陳述，但被告
    於原審及本院審判期日，就上開供證均未爭執其證據能力，
    ，本院審酌該言詞陳述作成時之情況，認為適當，揆之上開
    規定，自得為證據，合先敘明。
乙、實體部分：
    一、訊據被告乙○○固不否認上開事實，惟辯稱：因伊夫甲
        ○○積欠債務無法償還，故以詐死領取保險費，要求伊
        配合，並以死相逼，伊不得已始與配合犯罪，伊尚有子
        女須照顧，請從輕論處等語。
    二、查被告乙○○確因其夫甲○○經濟不佳，欲詐死以請領
        上開保險金給付，而夥同甲○○、何松榮謊報甲○○在
        東北角風景區鼻頭角附近，落海失蹤，並向臺南市南區
        戶政事務所申請甲○○失蹤登記，又竊取其胞弟陳基發
        之私章、退伍令及國民身分證，冒用將陳基發名義委由
        不知情之耶路撒冷旅行社人員，以陳基發名義填寫普通
        護照入出境許可申請書1份，偽貼甲○○相片並在其上
        申請人欄及備註欄偽造「陳基發」之署名，取得偽造之
        護照後，交甲○○行使，逃往大陸，再申領第2本新護
        照，寄往上海供甲○○使用，復向臺灣臺南地方法院聲
        請宣告甲○○死亡，而詐領附表所示之保險費等情，迭
        據其在警訊、偵查、原審及本院審理時，坦白承認 (詳
        航警卷第6頁至第8頁、他字第611號卷第214頁、偵字第
        11 82 0號卷第36頁、第37頁、原審卷第82頁、第83頁
        、第96頁、第97頁、第185頁、本院96年2月1日筆錄)。
    三、共同被告甲○○供稱：「84.3.6至台北縣東北角一帶假
        裝外出遊玩時落海身亡」、「有向南山、國泰人壽詐領
        約5000萬元保險理賠金，後於87年8月份持陳基發之護
        照出境至中國大陸。陳基發之護照是乙○○拿她弟弟的
        資料去申辦的，所申辦之護照上是貼我的相片」、「我
        知道並同意我太太去辦理陳基發之護照、台胞證及聲請
        我的死亡宣告。而幫我換發新身分證、護照，則是我太
        太拿到大陸時我才知道，後來我有使用」、「我認罪」
        (詳原審卷第147頁、第162頁、第172頁、第185頁)，另
        何榮松亦於警訊時供稱：「這一切都是甲○○與乙○○
        要向國泰、南山人壽詐領保險金花用，甲○○並沒有落
        海」、「乙○○事先並無與我接觸並教我如何謊報，應
        該是甲○○與乙○○2人商量好，再由周某出面教我如
        何向警方謊報」 (詳航警卷第38頁、第39頁)，偵查時
        亦供稱：「84.3.6之所以向警方報案甲○○落海，是因
        甲○○於我報案前一個月左右，向我表示他投資失利已
        無法過關，且在外欠很多錢，要求我幫他詐領保險金」
        (詳偵字第3242號卷第11頁、第12頁)，於原審審理時並
        為相同之供述 (詳原審卷第34頁、第185頁)，核與告訴
        人代理人丁介甫指訴之情節相符，並經證人陳基發、陳
        麗惠、謝耀杰、周慶桐、辛有才、陳雲輝證述屬實，復
        有臺北縣警察局瑞芳分局鼻頭派出所受理失蹤人口案件
        登記表、臺北縣警察局受理民眾報案紀錄簿影本、普通
        護照入出境許可申請書影本2份（護照號碼：Ｍ0000000
        0號、Ｚ000000000號）、換領國民身份證申請書影本、
        戶籍謄本影本、內政部警政署航空警察局高雄分局94年
        1月26日航警高分四字第094000689號函、外交部領事事
        務局94年3月7日領一字00000000000號函、民事宣告死
        亡聲請狀、臺灣臺南地方法院91年度亡字第46號判決、
        國泰人壽公司理賠申請書、死亡保險金給付申請書、保
        證書及切結書、南山人壽公司死亡保險金申請書、國泰
        人壽公司給付予被告乙○○、周東毅之支票影本各1 件
        在卷可稽，且有美金旅行支票五十八張、歐元旅行支票
        三十八張、新臺幣五十萬元扣案可憑，是被告上開自白
        與事實相符，堪以採信。
    四、至被告雖辯稱：因伊夫甲○○積欠債務無法償還，故以
        詐死領取保險費，要求伊配合，並以死相逼，伊不得已
        始與配合犯罪，惟被告既明知上情而自願與其夫甲○○
        共同實施犯罪，乃屬共同正犯，況據何榮松所供：係甲
        ○○與乙○○2人商量好，再由其出面向警方謊報，己
        如前述，所辯縱然屬實，亦不能因而免責，從而本件事
        證已臻明確，被告犯行均堪認定，自應依法論科。被告
        另請求傳訊其夫甲○○，擬證明係本案係其夫甲○○要
        求伊配合，並以死相逼，因甲○○已於原審供明，且本
        案事證已臻明確，本院認無再予傳訊之必要，並予敘明
        。
    五、關於法律適用部分：按行為後法律有變更者，適用行為
        時之法律。但行為後之法律有利於行為人者，適用最有
        利於行為人之法律，刑法第2條第1項定有明文。被告等
        行為後，94年1月7日修正公布之刑法，自95年7月1日施
        行，關於修正後法律比較適用如下：
        (一)被告行為後，刑法刪除第55條、56條關於牽連犯、
            連續犯之規定。本件被告所犯上開偽造文書、詐欺
            有關具有牽連犯、連續犯之關係，依修正前即行為
            時之規定，應從一重之罪處斷；依修正後之刑法既
            已刪除牽連犯、連續犯之規定，則所犯上述各罪應
            依數罪併罰之規定分論併罰。比較新舊法之規定，
            修正後之規定並非較有利於被告，依刑法第2條第1
            項之規定，應適用行為時之法律，即適用修正前刑
            法第55條、56條之規定，從一重之罪處斷。
        (二)刑法第28條關於成立共同正犯之標準，將原來共同
            正犯之共同「實施」犯罪，改為共同「實行」犯罪
            ，剔除完全未參與犯罪相關行為之「實行」的「陰
            謀共同正犯」及「預備共同正犯」，該規定之修正
            ，乃係行為可罰性要件之變更，被告與甲○○、何
            松榮就刑法第339條條第1項之詐欺取財罪部分，被
            告甲○○、乙○○2人就刑法第214條之使公務員登
            載不實文書罪、同法第216條、第210條之行使偽造
            私文書罪部分，均符合修正前刑法共同正犯之規定
            ，對被告而言並無有利或不利之情形，自不生新舊
            法比較之問題，應論以共同正犯。
    六、查被告意圖為自己不法之所有，與其夫甲○○、何松榮
        以詐死之方法，冒領保險金，並向戶政機關謊報甲○○
        死亡，使承辦人此將不實之事項，登載於職務上所掌之
        公文書，再冒用陳基發名義申領護照，並向法院聲請宣
        告甲○○死亡，據以詐領保險金，自均足以生損害於戶
        政機關對於戶籍管理之正確性及陳基發及外交部領事事
        務局對於護照核發管理之正確性，核其所為係犯刑法第
        33 9條第1項之詐欺取財罪，第214條之使公務員登載不
        實文書罪、第216條、第210條之行使偽造私文書罪，公
        訴人認係犯刑法第216條、第212條之行使偽造特種文書
        罪，起訴法條，尚有不當，因起訴事實已予載明，故本
        院自得變更起訴法條予以審理。被告乙○○與甲○○、
        利用不知情之之耶路撒冷旅行社人員，向外交部領事事
        務局高雄辦事處，冒用「陳基發名義申辦中華民國護照
        之行為，係屬刑法第216條、第210條之行使偽造私文書
        罪之間接正犯。被告與甲○○、何松榮就詐欺取財罪部
        分，被告與甲○○就使公務員登載不實文書罪、行使偽
        造私文書罪部分，分別有犯意連絡及行為分擔，均屬共
        同正犯。被告與甲○○、何松榮先後多次詐欺取財犯行
        ，時間緊接，方法相同，觸犯構成犯罪要件相同之罪名
        ，顯係基於概括犯意反覆為之，為連續犯，應依修正前
        刑法第56條連續犯之規定論以一罪，並依法加重其刑。
        另被告乙○○與甲○○為共同詐領保險金而行使偽造私
        文書，渠2人所犯上開各罪間有方法、結果之牽連犯關
        係，應適用修正前刑法第55條牽連犯之規定，從一重之
        刑法第216條、第210條之行使偽造私文書罪處斷，則前
        揭被告乙○○就詐欺取財之輕罪部分，即無庸於主文為
        共犯、連續犯之諭知（最高法院94年度台上字第6592號
        判決意旨參照）。被告乙○○、甲○○委由不知情之耶
        路撒冷旅行社人員，以證人陳基發名義於87年7月17日
        填寫普通護照入出境許可申請書1份，並在其上申請人
        欄及備註欄偽造「陳基發」之署名2枚，應依刑法第219
        條規定宣告沒收；又上開普通護照入出境許可申請書上
        雖黏貼有被告甲○○之相片一幀，然該申請書既已交付
        外交部領事事務局而行使之，則其上所黏貼被告甲○○
        之相片，已非被告甲○○所有之物，爰不為沒收之宣告
        ，附此敘明。
    七、原審予以論罪科刑，固非無見，惟查：(一)刑法第210
        條、第214條之偽造文書罪，均以足以生損害於公眾或
        他人為要件，原審於事實欄雖載明：「足以生損害於戶
        政機關對於戶籍管理之正確性」及「足以生害於陳基發
        及外交部領事事務局對於護照核發管理之正確性」，但
        未於判決理由述明認定事實之依據，致事實與理由不符
        。(二)被告冒用陳基發名義偽貼甲○○相片申領護照，
        交由甲○○行使，係犯刑法第216條、第210條之行使偽
        造私文書罪，原審未變更起訴法條，認起訴書誤載為刑
        法第216條、第212條之行使偽造特種文書罪，均有不當
        ，被告上訴意旨，並不否認犯罪，僅以原審量刑太重而
        指摘原判決此部分不當，固無可取，但原判決既有前述
        可議之處，即屬無可維持，應由本院撤銷改判，爰酌被
        告之犯罪動機、目的、手段、智識程度，竟不思依循正
        途幫其夫清償債務，反而參與偽造文書及詐領保險金請
        領犯行，且詐領保險金額合計高達五千四百餘萬元，迄
        未清償國泰人壽公司、南山人壽公司和解，償還詐取之
        保險金等一切情狀，量處有期徒刑三年。87年7月17日
        「陳基發」之中華民國普通護照入出境許可申請書上偽
        造之「陳基發」署押貳枚，均依法宣告沒收。
丙、據上論結，應依刑事訴訟法第369條第1項前段、第364條、
    第299條第1項前段、第300條、刑法第2條第1項、修正前刑
    法第28條、修正前刑法第55條、刑法第210條、第214條、第
    216條、第339條第1項、第219條，判決如主文。
本案經檢察官林炎昇到庭執行職務。
中　　華　　民　　國　　96　　年　　2 　　月　　15　　日
                  刑事第五庭    審判長法　官　楊明章
                                      法　官  楊子莊
                                      法　官  戴勝利
以上正本證明與原本無異。
如不服本判決，應於收受本判決後十日內向本院提出上訴書狀。
其未敘述上訴理由者並得於提起上訴後十日內向本院補提理由書
狀（均須按他造當事人之人數附繕本）「切勿逕送上級法院」。
　　　　　　　　　　　　　　　　　　　書記官　陳淑貞
中　　華　　民　　國　　96　　年　　2 　　月　　15　　日
附錄：本案論罪科刑法條全文：
刑法第210條：偽造、變造私文書 ，足以生損害於公眾或他人者
             ，處五年以下有期徒刑。
刑法第216條：行使第210條至第215條之文書者，依偽造、變造
             文書或登載不實事項或使登載不實事項之規定處
             斷。
刑法第339條：意圖為自己或第三人不法之所有，以詐術使人將
             本人或第三人之物交付者，處5年以下有期徒刑、
             拘役或科或併科1千元以下罰金。
             以前項方法得財產上不法之利益或使第三人得之
             者，亦同。前二項之未遂犯罰之。
 附表：
┌──┬────┬────┬─────┬────┬───┬────┬─────┬──────┬────────┤
│編號│投保日　│保約名稱│保額（萬）│保險年期│受益人│給付項目│保險金額（│申請給付日期│備　　　　註　　│
│　　│　　　　│　　　　│　　　　　│　　　　│　　　│　　　　│元）　　　│　　　　　　│　　　　　　　　│
├──┼────┼────┼─────┼────┼───┼────┼─────┼──────┼────────┤
│1　 │83年9月 │國泰龍鳳│100（二倍 │21 年　 │周東毅│死亡保險│0000000　 │85年4月25日 │新傷特死殘100萬 │
│　　│22日　　│育英保險│型）　　　│　　　　│　　　│金　　　│　　　　　│　　　　　　│增購死殘100萬　 │
├──┼────┼────┼─────┼────┼───┼────┼─────┼──────┼────────┤
│2　 │同上　　│同上　　│同上　　　│同上　　│同上　│死亡保險│0000000　 │92年3月13日 │另退保費97800元 │
│　　│　　　　│　　　　│　　　　　│　　　　│　　　│金及紅利│　　　　　│　　　　　　│兌現帳戶：台南33│
│　　│　　　　│　　　　│　　　　　│　　　　│　　　│　　　　│　　　　　│　　　　　　│支郵局（帳號：00│
│　　│　　　　│　　　　│　　　　　│　　　　│　　　│　　　　│　　　　　│　　　　　　│000000000000，戶│
│　　│　　　　│　　　　│　　　　　│　　　　│　　　│　　　　│　　　　　│　　　　　　│名：周東毅）。  │
├──┼────┼────┼─────┼────┼───┼────┼─────┼──────┼────────┤
│3　 │同上　　│同上　　│同上　　　│同上　　│同上　│教育年金│200000　　│92年3月26日 │支票兌現日：9203│
│　　│　　　　│　　　　│　　　　　│　　　　│　　　│　　　　│　　　　　│　　　　　　│31；被保人死亡後│
│　　│　　　　│　　　　│　　　　　│　　　　│　　　│　　　　│　　　　　│　　　　　　│，每年給付（受益│
│　　│　　　　│　　　　│　　　　　│　　　　│　　　│　　　　│　　　　　│　　　　　　│人：周東毅）　  │
├──┼────┼────┼─────┼────┼───┼────┼─────┼──────┼────────┤
│4　 │同上　　│同上　　│同上　　　│同上　　│同上　│教育年金│200000　　│93年3月22日 │支票兌現日：9303│
│　　│　　　　│　　　　│　　　　　│　　　　│　　　│　　　　│　　　　　│　　　　　　│31；被保人死亡後│
│　　│　　　　│　　　　│　　　　　│　　　　│　　　│　　　　│　　　　　│　　　　　　│每年給付（受益人│
│　　│　　　　│　　　　│　　　　　│　　　　│　　　│　　　　│　　　　　│　　　　　　│：周東毅）  　　│
├──┼────┼────┼─────┼────┼───┼────┼─────┼──────┼────────┤
│5　 │同上　　│同上　　│同上　　　│同上　　│同上　│教育年金│200000　　│94年3月9日　│支票兌現日：9403│
│　　│　　　　│　　　　│　　　　　│　　　　│　　　│　　　　│　　　　　│　　　　　　│15；被保人死亡後│
│　　│　　　　│　　　　│　　　　　│　　　　│　　　│　　　　│　　　　　│　　　　　　│每年給付（受益人│
│　　│　　　　│　　　　│　　　　　│　　　　│　　　│　　　　│　　　　　│　　　　　　│：周東毅）　　　│
├──┼────┼────┼─────┼────┼───┼────┼─────┼──────┼────────┤
│6　 │83年5月 │國泰新平│500　　　 │1年　　 │乙○○│死亡保險│0000000　 │85年4月24日 │受益人：乙○○  │
│　　│10日　　│安意外險│　　　　　│　　　　│　　　│金　　　│　　　　　│　　　　　　│   　　　　　　 │
├──┼────┼────┼─────┼────┼───┼────┼─────┼──────┼────────┤
│7　 │83年11月│國泰新平│400　　　 │1年　　 │乙○○│死亡保險│0000000　 │85年4月24日 │受益人：乙○○　│
│　　│11日　　│安意外險│　　　　　│　　　　│　　　│金　　　│　　　　　│　　　　　　│　　　　　　　　│
├──┼────┼────┼─────┼────┼───┼────┼─────┼──────┼────────┤
│8　 │83年11月│國泰定期│1000　　　│30 年　 │乙○○│死亡保險│00000000　│92年3月21日 │另補收保費：3786│
│　　│11日　　│保險　　│　　　　　│　　　　│　　　│金　　　│　　　　　│　　　　　　│00元。支票兌現日│
│　　│　　　　│　　　　│　　　　　│　　　　│　　　│　　　　│　　　　　│　　　　　　│期：920327；兌現│
│　　│　　　　│　　　　│　　　　　│　　　　│　　　│　　　　│　　　　　│　　　　　　│帳戶：台南2支郵 │
│　　│　　　　│　　　　│　　　　　│　　　　│　　　│　　　　│　　　　　│　　　　　　│局（帳號：003102│
│　　│　　　　│　　　　│　　　　　│　　　　│　　　│　　　　│　　　　　│　　　　　　│00000000，戶名：│
│　　│　　　　│　　　　│　　　　　│　　　　│　　　│　　　　│　　　　　│　　　　　　│乙○○）        │
├──┼────┼────┼─────┼────┼───┼────┼─────┼──────┼────────┤
│9　 │83年11月│國泰企管│1500　　　│1年　　 │乙○○│死亡保險│00000000　│85年4月24日 │受益人：乙○○  │
│　　│11日　　│人員意外│　　　　　│　　　　│　　　│金　　　│　　　　　│　　　　　　│　              │
│　　│　　　　│險　　　│　　　　　│　　　　│　　　│　　　　│　　　　　│　　　　　　│　              │
├──┼────┼────┼─────┼────┼───┼────┼─────┼──────┼────────┤
│10　│83年12月│國泰福利│100　　　 │1年　　 │乙○○│死亡保險│0000000　 │85年4月24日 │受益人：乙○○　│
│　　│16日　　│團險　　│　　　　　│　　　　│　　　│金　　　│　　　　　│　　　　　　│　　　　　　　　│
├──┼────┼────┼─────┼────┼───┼────┼─────┼──────┼────────┤
│11　│80年1月 │南山子女│80　　　　│　　　　│周佳霖│死亡保險│0000000　 │85年4月1日　│子女教育年金保險│
│　　│5日　　 │教育保險│　　　　　│　　　　│　　　│金　　　│　　　　　│　　　　　　│，自860105至9401│
│　　│　　　　│　　　　│　　　　　│　　　　│　　　├────┼─────┼──────┤05，豁免保費5551│
│　　│　　　　│　　　　│　　　　　│　　　　│　　　│子女教育│80000　　 │89年1月5日　│20元，支票兌現日│
│　　│　　　　│　　　　│　　　　　│　　　　│　　　│年金保險├─────┼──────┤期：850409；兌現│
│　　│　　　　│　　　　│　　　　　│　　　　│　　　│　      │160000    │92年1月5日　│帳戶：安平郵局（│
│　　│　　　　│　　　　│　　　　　│　　　　│　　　│　      │　        │　          │局號：0000000 ，│
│　　│　　　　│　　　　│　　　　　│　　　　│　　　│　      │　　　　　│　          │帳號：000000-0) │
├──┼────┼────┼─────┼────┼───┼────┼─────┼──────┼────────┤
│12　│80年1月 │南山個人│300　　　 │　　　　│周佳霖│死亡保險│0000000　 │85年8月20日 │兌現日期：850822│
│　　│5日　　 │意外險　│　　　　　│　　　　│　　　│金　　　│　　　　　│　　　　　　│；兌現帳戶：安平│
│　　│　　　　│　　　　│　　　　　│　　　　│　　　│　　　　│　　　　　│　　　　　　│郵局（局號：0031│
│　　│　　　　│　　　　│　　　　　│　　　　│　　　│　　　　│　　　　　│　　　　　　│040，帳號：02269│
│    │        │        │          │        │      │        │          │            │4-6）           │
├──┼────┼────┼─────┼────┼───┼────┼─────┼──────┼────────┤
│13　│80年1月 │南山人壽│50、180、 │20 年　 │乙○○│死亡保險│0000000   │85年4月1日  │兌現日期：850409│
│　　│6日　　 │保險（主│、200、50 │　　　　│　　　│金　　　│0000000   │85年4月23日 │；兌現帳戶：土銀│
│　　│　　　　│約、定期│（82年8月 │　　　　│　　　│　　　　│　　　　　│　　　　　　│台南分行（帳號：│
│　　│　　　　│壽險附約│ 16日加保 │　　　　│　　　│　　　　│　　　　　│　　　　　　│000000000000）。│
│　　│　　　　│、意外險│ ）　　　 │　　　　│　　　│　　　　│　　　　　│　　　　　　│兌現日期：850430│
│　　│　　　　│、重大疾│　　　　　│　　　　│　　　│　　　　│　　　　　│　　　　　　│；兌現帳戶：中國│
│　　│　　　　│病附約）│　　　　　│　　　　│　　　│　　　　│　　　　　│　　　　　　│信託台南分行（帳│
│　　│　　　　│　　　　│　　　　　│　　　　│　　　│　　　　│　　　　　│　　　　　　│號：000000000000│
│    │        │        │          │        │      │        │          │            │）              │
├──┼────┼────┼─────┼────┼───┼────┼─────┼──────┼────────┤
│14　│80年1月 │南山人壽│70、70（82│20 年　 │乙○○│死亡保險│0000000　 │85年8月20日 │兌現日期：850820│
│　　│6日　　 │保險（主│年8月16日 │　　　　│　　　│金　　　│　　　　　│　　　　　　│兌現帳戶：土銀台│
│　　│　　　　│約、重大│加保）　　│　　　　│　　　│　　　　│　　　　　│　　　　　　│南分行（帳號：03│
│　　│　　　　│疾病附約│　　　　　│　　　　│　　　│　　　　│　　　　　│　　　　　　│0000000000）　　│
│　　│　　　　│）　　　│　　　　　│　　　　│　　　│　　　　│　　　　　│　　　　　　│                │
└──┴────┴────┴─────┴────┴───┴────┴─────┴──────┴────────┘
